臺灣臺北地方法院民事裁定　　　　　　100年度勞聲再字第1號
再審聲請人　　丹尼歐才藝課輔中心
法定代理人　　張凱琳
再審相對人　　王盈璇
上列當事人間請求給付薪資事件，再審聲請人對於民國99年11月
25日本院99年度勞小上字第27號確定裁定聲請再審，本院裁定如
下：
    主  文
再審之聲請駁回。
再審聲請費用由再審聲請人負擔。
    理  由
一、本件再審意旨略以：再審相對人王盈璇曾於民國96年7 月31
    日被保證證號00000000W 台北市私立安培幼稚園資遣，同年
    提出第一次失業給付，經聲請人前往勞工局及勞保局查詢，
    其請領時間為96年10月1 日至97年3 月31日止領足6 個月，
    始知上情，依就業保險法第四章第16條規定領滿6 個月失業
    給付者，自領滿之日起2 年內再次請領失業給付，其失業給
    付以發給3 個月為限，領滿3 個月失業給付者，原本保險年
    資應重行起算。相對人隻句不提其已提領過失業給付之事實
    ，有隱瞞之嫌。又相對人於98年8 月31日未上班，依當時夏
    令營課表，各校暑假最後1 日為98年8 月28日，也是安親班
    為學生服務最後1 日，故以社會會務常理計算法，扣除當月
    約定8 月薪資新臺幣（下同）28,000元÷30日×3 日（星期
    六、日、一）＝1,866 元屬合理扣除，故1,866 元並非溢扣
    。再相對人主張安親班結束是因經營不善亦屬不實，聲請人
    因家中二子皆為過動症，須對孩子多一點照顧及對當時工作
    環境感到失望，相對人在職期間幾乎天天遲到屢勸不聽、帶
    班時吃零食、講私人電話、流連網頁、照顧不週造成學生腳
    趾受傷送醫致聲請人之配偶連續1 個月接送學生到校及返家
    、原帶學生11人，最後只剩下個位數、因個人因素干涉頂讓
    對象，致對方臨時退縮而來不及頂讓，造成聲請人極大損失
    等原因已符合開除標準，但為了給相對人機會只好忍下未追
    究，為妥善資遣員工，皆在6 月底前將資遣後續補助溝通清
    楚，相對人原已同意，8 月薪資28,000元作為補助請領失業
    給付，為了其多上一個月班，本班亦多付2 個月房租，雙方
    並未留下白紙黑字證據，造成相對人否認，早知其會反悔，
    不如提早結束租約將租金當作補償金，就不用辛苦走司法途
    徑。相對人所提在職證明疑非聲請人所給，且上面大小章非
    原始印鑑，如有偽造，已觸犯刑法第216 、217 條之罪。聲
    請人家庭為特殊境遇家庭，除了托兒所工作，一如往常努力
    工作，假日就讀二技班，身兼數職，奔波勞苦，難堪相對人
    半夜12點騷擾，為此就鈞院99年度勞小上字第27號確定裁定
    提起再審，並聲明原99年度北勞小字第65號判決所命給付及
    得假執行均廢棄，駁回再審相對人之訴及假執行聲請等語。
二、按裁定已經確定，而有第496條第1項或第 497條之情形者，
    得準用本編之規定，聲請再審，民事訴訟法第507 條定有明
    文。次按，對於確定裁定聲請再審之期間，依民事訴訟法第
    507 條準用同法第500 條第1 、2 項規定，應於30日之不變
    期間內提起。此30日不變期間，自判決確定時起算，判決於
    送達前確定者，自送達時起算；其再審之理由發生或知悉在
    後者，均自知悉時起算。但自判決確定後已逾5 年者，不得
    提起。再依民事訴訟法第507 條準用同法第501 條第1 項第
    4 款規定，必須表明再審理由及關於再審理由之證據。所謂
    表明再審理由，必須指明確定裁判有如何合於民事訴訟法第
    496 條第1 項各款或第497 條所定再審事由之具體情事，始
    為相當，此為法定必須具備之程式；若僅泛言有何條款之再
    審事由，而無具體情事者，即不能謂已合法表明再審理由，
    其再審聲請為不合法，且毋庸命其補正，逕行駁回之（最高
    法院60年台抗字第538 號、30年抗字第443 號、60年台抗字
    第688 號、61年台再字第137 號、64年台聲字第76號判例意
    旨參照）。
三、經查，再審聲請人所據以聲請再審之本院99年度勞小上字第
    27號民事裁定，於99年12月3 日送達再審聲請人確定，業經
    本院依職權調取上開99年度勞小上字第27號卷宗查對屬實，
    ，固可認未逾首揭民事訴訟法第500 條第1 項所規定之30日
    不變期間，惟核其聲請再審意旨，僅就再審相對人主張之事
    實予以爭執、陳述，關於該確定裁定有何民事訴訟法第496
    條第1 項、第497 條所規定之再審事由，或符合各該再審事
    由之具體情事，則未據敘明，揆諸上開說明，其再審聲請自
    不合法，應予駁回。
四、據上論結，本件聲請再審為不合法，依民事訴訟法第507 條
    、第502 條第1 項、第95條、第78條，裁定如主文。
中    華    民    國   100    年    2     月    25    日
                  勞工法庭審判長法  官  林振芳
                                法  官  汪怡君
                                法  官  林惠霞
以上正本係照原本作成
本裁定不得抗告
中    華    民    國   100    年    2     月    25    日
                                書記官  陳怡如